臺灣雲林地方法院刑事判決　　　　　　 96年度易字第721號
公　訴　人　臺灣雲林地方法院檢察署檢察官
被　　　告　丙○○
　　　　　　　　　　　號（
上列被告因竊盜案件，經檢察官提起公訴（96年度偵字第6123號）
，嗣因被告就被訴事實為有罪之陳述，經本院裁定適用簡式審判
程序審理，判決如下：
    主  文
丙○○竊盜，累犯，處有期徒刑陸月，扣案鑰匙壹支沒收；又竊
盜，累犯，處有期徒刑陸月。應執行有期徒刑拾月，扣案鑰匙壹
支沒收。
    事  實
一、丙○○前因竊盜案件，經臺灣高等法院臺中分院以93年度上
    易字第806 號判處有期徒刑1 年6 月確定；又因搶奪案件，
    經臺灣彰化地方法院以93年度訴字第405 號判處有期徒刑1
    年2 月確定，上開2 案再經定應執行刑為有期徒刑2 年6 月
    確定，入監服刑後，於民國95年1 月24日假釋出獄，甫於95
    年8 月16日假釋期滿未經撤銷，視為已執行完畢。詎其仍不
    知悔改，復為下列行為：
  (一)意圖為自己不法之所有，於96年11月25日上午11時30分許，
    在彰化縣員林鎮員林火車站附近，持自備之鑰匙1 支，竊取
    乙○○所有車牌號碼YCW-050 號重型機車1 輛，得手後作為
    代步工具。
  (二)於同日下午3 時許，騎乘竊得之前開機車經過雲林縣西螺鎮
    ○○路168 號甲○○所經營之食神廣東粥店時，見店內無人
    看管，復意圖為自己不法之所有，下車進入店內，徒手竊取
    甲○○所有置於櫃臺之硬幣共計新臺幣（下同）2,230 元（
    含50元硬幣27枚、10元硬幣80枚、5 元硬幣15枚及1 元硬幣
    5 枚），得手後，正欲逃離現場之際，為甲○○發現後呼喊
    「抓賊」等語，丙○○遂遭路人以現行犯逮捕，嗣經警據報
    到場處理，當場扣得丙○○所竊得之前開硬幣及犯案工具自
    備鑰匙1 支，並在該店門口發現丙○○所使用之前開重型機
    車，而丙○○在有偵查權之機關尚未發覺其竊取前開重型機
    車之犯行前，即向雲林縣警察局西螺分局西螺派出所警員自
    首該部分犯行而接受裁判。
二、案經雲林縣警察局西螺分局報告臺灣雲林地方法院檢察署檢
    察官偵查起訴。
    理  由
一、按本件被告丙○○所犯係死刑、無期徒刑、最輕本刑為3 年
    以上有期徒刑以外之罪，其於準備程序就前揭被訴事實為有
    罪之陳述，經本院告知簡式審判程序之旨，並聽取其與公訴
    人之意見後，本院認無不得或不宜改依簡式審判程序進行之
    情事，依刑事訴訟法第273 條之1 第1 項規定，裁定本件進
    行簡式審判程序，合先敘明。
二、上揭犯罪事實，業據被告於警詢、偵訊及本院審理中均坦白
    承認，核與被害人乙○○、甲○○於警詢中之指述相符，復
    有贓物認領保管單2 紙、車牌號碼YCW-050 號重型機車車籍
    資料1 紙、查獲照片8 張附卷可稽，及犯案工具鑰匙1 支扣
    案足憑。綜上足認，被告前揭自白核與事實相符，應堪採為
    被告有罪之證據，則被告犯行堪以認定。
三、論罪科刑部分
  (一)核被告先後竊取重型機車及硬幣之所為，均係犯刑法第320
    條第1 項之竊盜罪。
  (二)被告上開2 次犯行，犯意各別，行為不同，應予分論併罰。
  (三)被告前因竊盜案件，經臺灣高等法院臺中分院以93年度上易
    字第806 號判處有期徒刑1 年6 月確定；又因搶奪案件，經
    臺灣彰化地方法院以93年度訴字第405 號判處有期徒刑1 年
    2 月確定，上開2 案再經定應執行刑為有期徒刑2 年6 月確
    定，入監服刑後，於95年1 月24日假釋出獄，甫於95年8 月
    16日假釋期滿未經撤銷，視為已執行完畢，有臺灣高等法院
    被告前案紀錄表1 份在卷可按，其受期徒刑之執行完畢，5
    年後再犯本件均為有期徒刑以上之罪，均為累犯，均應依刑
    法第47條第1 項規定加重其刑。
  (四)被告於96年11月25日上午11時30分許，行竊前開重型機車後
    ，被害人乙○○迄同日晚上10時5 分許始向彰化縣警察局員
    林分局員林派出所報案，有被害人乙○○之警詢筆錄在卷可
    參，而被告於同日下午3 時許，行竊硬幣之犯行為警查獲時
    ，即主動向雲林縣警察局西螺分局西螺派出所警員供承行竊
    前開重型機車之犯行，亦有被告之警詢筆錄及其所書寫之自
    白書存卷可查，是被告顯係在有偵查權之機關尚未發覺其竊
    取前開重型機車之犯行前，即自首該部分犯行而接受裁判，
    符合自首要件，爰就其此部分犯行依刑法第62條前段規定減
    輕其刑，且就前揭刑之加減依法先加後減之。
  (五)本院審酌被告有竊盜、搶奪之前科紀錄，素行不良，且被告
    正值壯年、身體健全，竟不思以正當途徑獲取財物，先後竊
    取他人所有之機車及進入商家竊取櫃臺之硬幣，損及他人之
    財產權，自不宜寬貸，惟念其犯後坦承犯行，態度尚佳等一
    切情狀，分別量處如主文所示之刑，並定其應執行之刑。
  (六)扣案鑰匙1 支，係被告所有供行竊前開重型機車所用之物，
    業據其供承在卷，爰依刑法第38條第1 項第2 款規定，併予
    宣告沒收。
據上論斷，應依刑事訴訟法第273 條之1 第1 項、第284 條之1
、第299 條第1 項前段，刑法第320 條第1 項、第47條第1 項、
第62條前段、第51條第5 款、第38條第1 項第2 款，刑法施行法
第1條 之1 第1 項、第2 項前段，判決如主文。
本案經檢察官林豐正到庭執行職務。
中　　華　　民　　國　　96　　年　　12　　月　　24　　日
                  刑事第一庭    法  官  王雅苑
以上正本證明與原本無異。
如不服本判決，應於判決收受後10日內，向本院提出上訴狀（須
附繕本）。
                                書記官  譚系媛
中　　華　　民　　國　　96　　年　　12　　月　　24　　日
附錄本案論罪科刑法條全文：
中華民國刑法第320 條第1 項
意圖為自己或第三人不法之所有，而竊取他人之動產者，為竊盜
罪，處5 年以下有期徒刑、拘役或5 百元以下罰金。
